臺灣苗栗地方法院刑事判決　　　　　　　 93年度訴字第510號
　　公　訴　人　臺灣苗栗地方法院檢察署檢察官
　　被　　　告　甲○○
上列被告因違反毒品危害防制條例案件，經檢察官提起公訴（93
年度毒偵緝字第110 、111 號）及移送併案（94年度毒偵字第12
9 號），本院合議庭裁定改依簡式審判程序審理，並判決如下：
    主  文
甲○○連續施用第二級毒品，處有期徒刑柒月；扣案之安非他命
貳拾包（毛重合計捌拾參點肆公克），沒收銷燬之。又連續施用
第一級毒品，處有期徒刑拾壹月；扣案之海洛因壹包（淨重零點
伍公克），沒收銷燬之。應執行有期徒刑壹年伍月，扣案之安非
他命貳拾包（毛重合計捌拾參點肆公克）、海洛因壹包（淨重零
點伍公克），均沒收銷燬之。
    犯罪事實及理由
一、犯罪事實：
    甲○○前因施用毒品案件，於民國88年12月22日觀察勒戒執
    行完畢。詎仍不知悔改，於其觀察勒戒執行完畢釋放後5 年
    內，復基於施用第二級毒品安非他命之概括犯意，自92年11
    月7 日晚上10點多起，至93年10月6 日凌晨5 時許止，以吸
    食器燒烤安非他命後吸食煙霧之方式，平均3 至5 日1 次，
    連續在其位於苗栗縣公館鄉鶴岡1 之3 號租屋處、友人張頂
    鳳位於桃園大業路2 段111 號3 樓之1 住處、不知名友人位
    於頭份鎮住處等地，施用安非他命多次。又基於施用第一級
    毒品海洛因之概括犯意，自93年2 月27日下午5 時許起，至
    93 年10 月6 日凌晨某時止，先後在桃園往新竹之高速公路
    上、其位於桃園市○○路○ 段111 號3 樓之1 租屋處及頭份
    鎮某處等地，以將海洛因摻在香菸內吸食之方式，平均3 至
    5 日1 次，連續施用海洛因多次。嗣分別於: (一)92年11月8
    日上午7 時許，在苗栗縣公館鄉鶴岡村1 鄰鶴岡1 之3 號為
    警查獲，並於現場扣得安非他命18包（毛重共計52.4公克）
    、安非他命吸食器2 組、電子磅秤1 台、夾鏈袋102 個及黑
    色腰包1 個等物；(二)93年2 月28日零時許，在新竹市○○街
    141 號2 樓騎兵西餐廳內為警查獲，並於甲○○持用之皮包
    內查獲海洛因1 包（淨重0.5 公克）及安非他命2 包（毛重
    共31公克）；(三)93年10月6 日下午5 時30分許，在桃園市○
    ○路○ 段111 號3 樓之1 處為警查獲。
二、證據名稱：
  (一)被告於本院審理時之自白。
  (二)扣案之安非他命共20包（毛重合計83.4公克）、海洛因1 包
    （淨重0.5公克）。
  (三)尿液檢體編號登記簿、苗栗縣衛生局92年11月19日苗衛檢字
    第0920019527號、93年10月18日苗衛檢字第0930015839號煙
    毒尿液檢成績書、中山醫學大學附設醫院藥物濫用檢測中心
    93年2 月13日確認結果報告、辦理煙毒麻醉藥品案尿液送驗
    受檢人真實姓名代號對照表、國防部憲兵司令部刑事鑑識中
    心93年5 月31日宇鑑字第06793 號鑑驗通知書、毒品初步鑑
    驗報告單、法務部調查局鑑定通知書（調科壹字第10000204
    2 號）、內政部警政署刑事警察局93年3 月23日鑑驗通知書
    等各1 份，毒品照片2 張。
　(四)臺灣高等法院被告全國前案紀錄表、全國施用毒品案件紀錄
    表。
三、量刑理由：
    爰審酌被告前經觀察勒戒後，未能使其戒除對毒品之依賴，
    施用之頻率（3 至5 日施用1 次）甚為密集，且犯後自警、
    偵程序乃至本院行準備程序時，均一再飾詞否認施用第一級
    毒品犯行，迄審理時始為求輕判而坦承全部犯行，尚不足認
    其具有悔意，惟念其所犯僅戕害個人身心健康，尚未害及他
    人，本於施用毒品者均有相當程度之成癮性及心理依賴，其
    犯罪心態與一般刑犯罪之本質並不相同，容應以「病人」之
    角度為考量，並側重適當之醫學治療及心理矯治為宜等一切
    情狀，分別量處如主文所示之刑，並定其應執行之刑，以資
    懲儆。至公訴人就被告施用第一、二級毒品各具體求處有期
    徒刑1 年2 月、8 月，被告犯後態度固屬不佳，然綜合上情
    ，被告終知坦認犯罪，節省部分司法資源，仍與始終否然犯
    罪之情有別，且犯罪並未造成其他實害等情，認公訴人之求
    刑稍嫌過重，應以主文所示之刑為妥適，併此敘明。另扣案
    之安命吸食器2 組、電子磅秤1 台、夾鏈袋102 個及黑色腰
    包1 個等物，均非被告所有，業經其供陳在卷，爰不宣告沒
    收。
四、應適用之法條：
  (一)刑事訴訟法第273 條之1 第1 項，第299 條第1 項前段、第
    310條之2、第454條第1項。
  (二)毒品危害防制條例第10條第1 項、第2 項、第18條第1 項前
    段。
  (三)刑法第11條前段、第56條、第51條第5 款。
五、如不服本件判決，應自判決送達之日起10日內，向本院提起
    上訴。
本案經檢察官郭靜文到庭執行職務。
中　　　華　　　民　　　國　　94　　年　　6 　月　22  日
                         刑事第二庭    法  官   黃 怡 玲
以上正本證明與原本無異。
如不服本判決，應於判決送達後10日內向本院提出上訴狀（應抄
附繕本）。
                                       書記官   蘇 文 熙
中　　華　　民　　國　　94　　年　　6 　　月　　22　　日
附錄本案引用法條全文：
毒品危害防制條例第10條
施用第一級毒品者，處 6 月以上 5 年以下有期徒刑。
施用第二級毒品者，處 3 年以下有期徒刑。
毒品危害防制條例第18條
查獲之第一、二級毒品及專供製造或施用第一、二級毒品之器具
，不問屬於犯人與否，均沒收銷燬之；查獲之第三、四級毒品及
製造或施用毒品之器具，無正當理由而擅自持有者，均沒入銷燬
之。但合於醫藥、研究或訓練之用者，得不予銷燬。
前項合於醫藥、研究或訓練用毒品或器具之管理辦法，由法務部
會同行政院衛生署定之。
